臺灣雲林地方法院刑事判決　　　　　　　100年度易字第715號
公　訴　人　臺灣雲林地方法院檢察署檢察官
被　　　告　簡尚德
上列被告因竊盜案件，經檢察官提起公訴（100 年度偵字第3717
號），被告於本院準備程序進行中，就被訴事實為有罪之陳述，
經本院告知簡式審判程序意旨，並聽取公訴人及被告之意見後，
本院合議庭裁定由受命法官獨任依簡式審判程序審理，並判決如
下：
    主      文
簡尚德共同犯竊盜罪，處有期徒刑肆月，如易科罰金，以新臺幣
壹仟元折算壹日。
    事實及理由
一、犯罪事實
    簡尚德與真實姓名年籍不詳，自稱「黃華賓」之成年男子，
    共同基於意圖為自己不法所有之竊盜犯意聯絡，於民國100
    年1 月初某日之清晨5 時至7 時許，在桃園縣觀音鄉廣興村
    17鄰埔頂67號旁鐵皮倉庫，徒手竊取高玉梅所有之抽風機4
    臺、電腦1 臺（均未扣案），得手後據為己有，並交由「黃
    華賓」攜離現場。嗣於同年月10日中午12時10分許，高玉梅
    返回前揭倉庫發現遭竊，始報警循線查悉上情。
二、認定犯罪事實所憑之證據及理由：
  (一)本案被告簡尚德所犯之罪，係死刑、無期徒刑、最輕本刑為
    3 年以上有期徒刑以外之罪，其於準備程序就前揭被訴事實
    為有罪之陳述，經受命法官告知簡式審判程序之旨，並聽取
    其與公訴人之意見後，本院合議庭裁定，依刑事訴訟法第27
    3 條之1 規定，由受命法官獨任進行簡式審判程序，是本案
    之證據調查，依刑事訴訟法第273 條之2 規定，不受同法第
    159 條第1 項、第161 條之2 、第161 條之3 、第163 條之
    1 及第164 條至第170 條規定之限制，合先敘明。
  (二)上開犯罪事實，業據被告於本院審判程序中坦承不諱，另有
    被告於檢察官偵訊中之自白筆錄在卷可明（見臺灣雲林地方
    法院檢察署100 年度偵字第3717號偵卷第28-31 頁），並核
    與告訴人高玉梅於警詢中之指訴大致相符，復有桃園縣政府
    警察局大園分局刑案現場勘查報告、內政部警政署刑事警察
    局100 年5 月12日刑醫字第1000027097號鑑定書、刑案現場
    照片3 張、大園分局現場勘查相片16張附卷足資佐證（見臺
    灣桃園地方法院檢察署100 年度偵字第16528 號偵卷第11-1
    9 、22-23 頁），綜上足認被告之自白與事實相符，堪可採
    信，本案事證明確，被告犯行洵堪認定，應依法論科。
三、論罪科刑之理由：
  (一)核被告所為，係犯刑法第320 條第1 項之竊盜罪。又被告與
    「黃華賓」2 人間，就上開竊盜犯行，有犯意聯絡及行為分
    擔，應論以共同正犯。
  (二)按裁判確定前犯數罪者，併合處罰之；數罪併罰，宣告多數
    有期徒刑者，於各刑中之最長期以上，各刑合併之刑期以下
    ，定其刑期，刑法第50條、第51條第5 款定有明文。故刑法
    第47條所謂之「受有期徒刑之執行完畢」，就數罪併罰案件
    ，係指所定之執行刑，執行完畢而言。如於定執行刑之前，
    因有一部分犯罪先確定，形式上予以執行，仍應依刑法規定
    定其應執行之刑，俟檢察官指揮執行「應執行刑」時，再就
    形式上已執行部分予以折抵，不能謂先確定之罪已執行完畢
    。本件被告固曾於(1)98年間因違反毒品危害防制條例案件，
    經臺灣桃園地方法院以98年度桃簡字第1472號判決判處有期
    徒刑3 月，並於98年6 月10日確定；又於(2)98年4 、5 月間
    因贓物案件，經臺灣臺北地方法院以98年度交訴字第76號判
    決判處有期徒刑3 月、3 月，應執行有期徒刑4 月，並於98
    年12月3 日確定，以上3 罪再經臺灣臺北地方法院以99年度
    聲字第1071號裁定定應執行有期徒刑6 月確定，而已於99年
    10月15日易科罰金執行完畢。惟被告於上揭(1)所示之判決確
    定前，又先後於(3)97年間犯妨害自由、傷害等罪，經臺灣桃
    園地方法院以99年度訴緝字第44號判決判處有期徒刑6 月、
    3 月，應執行有期徒刑8 月，於99年11月29日確定；於(4)97
    年間犯竊盜罪，經臺灣桃園地方法院以99年度簡字第183 號
    判決判處有期徒刑4 月，於99年12月6 日確定；於(5)98年4
    、5 月間又犯施用第二級毒品、2 次轉讓禁藥等罪，經臺灣
    桃園地方法院99度審訴緝字第86號、臺灣高等法院99年度上
    訴字第3095號判決判處有期徒3 月、3 月、3 月，應執行有
    期徒刑7 月，而於99年12月22日確定，是前述(1)至(5)所示之
    罪符合刑法第50條數罪併罰之要件，應併合處罰，故縱(1)、
    (2)所示之罪形式上已易科罰金執行完畢，惟(3)至(5)所示之罪
    ，既尚未執行完畢（前開各罪亦尚未經檢察官聲請定應執行
    刑，參卷附臺灣高等法院被告前案紀錄表），則被告於100
    年1 月初某日清晨5 時至7 時犯本案竊盜罪時，自不能以前
    述(1)、(2)所示之罪已執行完畢，即認被告在本件應構成累犯
    ，檢察官認應構成累犯，容有誤會，併此敘明。
  (三)本院審酌被告身體健全，經營修車廠有正當工作，收入每月
    可達新臺幣十幾萬元，竟不思循正當途徑賺取財富，卻與因
    修車結識之「黃華賓」共同犯下本案犯行，且被告先前雖無
    竊盜之刑事紀錄，但曾有寄藏贓物罪之刑事紀錄，卷附臺灣
    高等法院被告前案紀錄表可，其再犯本案，可認未知悔改
    ，仍欠缺尊重他人財產權之觀念。惟考量其所竊物品價值，
    對告訴人所造成之損害，至今仍未返還所竊物品予告訴人，
    告訴人當庭表示願意原諒被告，再予被告一次機會，及被告
    犯罪手段尚屬平和，犯後坦承犯行、後悔所為、當庭向告訴
    人承諾不再犯之態度良好，復參酌被告國中肄業之智識程度
    ，未婚無子等一切情狀，爰量處如主文所示之刑，並諭知易
    科罰金之折算標準。
四、應適用之法律：
  (一)刑事訴訟法第273 條之1 第1 項、第299 條第1 項前段。
  (二)刑法第28條、第320 條第1 項、第41條第1 項前段。
  (三)刑法施行法第1 條之1 第1 項、第2 項前段。
本案經檢察官吳淑娟到庭執行職務。
中    華    民    國  100     年    12    月    14    日
                  刑事第一庭  法  官  謝 宜 雯
以上正本證明與原本無異。
如不服本判決應於收受送達後10日內向本院提出上訴書狀，並應
敘述具體理由；其未敘述上訴理由者，應於上訴期間屆滿後20日
內向本院補提理由書（均須按他造當事人之人數附繕本）「切勿
逕送上級法院」。
                              書記官  林 美 鳳
中    華    民    國  100     年    12    月    14    日
附錄本判決論罪科刑法條全文：
中華民國刑法第320條（普通竊盜罪、竊佔罪）
意圖為自己或第三人不法之所有，而竊取他人之動產者，為竊盜
罪，處5  年以下有期徒刑、拘役或 5 百元以下罰金。
意圖為自己或第三人不法之利益，而竊佔他人之不動產者，依前
項之規定處斷。
前二項之未遂犯罰之。